---
title: "5. Resampling Methods"
output: github_document
---

```{r setup, include = F}
knitr::opts_chunk$set(echo = T)
```

- Validation set Approach: 원래 데이터를 랜덤하게 같은 양의 두 그룹으로 나눈 것. training(test와 같은 크기에 validation 포함), test으로 불리며 training으로 선정된 데이터에 너무 의존함.
- Cross-Validation: 이 때문에 CV를 반복하는 게 낫다 생각하게 됨.
- LOOCV (Leave-One-Out Cross-Validation): n개에서 계속 하나를 제거해서 CV하고 모델 평가값을 구하기를 반복.
- k-fold CV (k-Fold Cross-Validation): 전체를 동일 갯수의 k로 나누어 그 중 하나를 validation, test로 나머지를 training으로 해서 모델 평가값을 구하기를 반복.
- Bootstrap: 주어진 데이터를 랜덤 복원으로 뽑은 (각기 다른) 데이터를 만들어 이를 샘플 삼아 반복.

### pre-requires
```{r include = F}
library(boot)   # cv.glm()
data(Auto, package = "ISLR")
data(Portfolio, package = "ISLR")
```

store unique data sets.
```{r eval = F}
write.csv(Auto, "Auto.csv", row.names = F, quote = F)
write.csv(Portfolio, "Portfolio.csv", row.names = F, quote = F)
```

---

### 1. Validation set Approach

```{r include = F}
attach(Auto)
train = sample(392, 196)
```

```{r}
lm.fit = lm(mpg ~ horsepower, subset = train)
mean((mpg - predict(lm.fit, Auto))[-train]^2)
lm.fit2 = lm(mpg ~ poly(horsepower, 2), subset = train)
mean((mpg - predict(lm.fit2, Auto))[-train]^2)
lm.fit3 = lm(mpg ~ poly(horsepower, 3), subset = train)
mean((mpg - predict(lm.fit3, Auto))[-train]^2)
```

---

### 2. Leave-One-Out Cross-Validation

```{r}
glm.fit = glm(mpg ~ horsepower)
coef(glm.fit)
```

```{r}
glm.fit = glm(mpg ~ horsepower)
cv.err = cv.glm(Auto, glm.fit)
cv.err$delta
```
2 as basic cv divide 2?

```{r}
cv.error = rep(0, 5)
for (i in 1:5) {
  glm.fit = glm(mpg ~ poly(horsepower, i))
  cv.error[i] = cv.glm(Auto, glm.fit)$delta[1]
}; rm(i)
cv.error
```

---

### 3. K-Fold Cross-Validation

```{r}
## set.seed(17)
cv.error.10 = rep(0, 10)
for (i in 1:10) {
  glm.fit = glm(mpg ~ poly(horsepower, i))
  cv.error.10[i] = cv.glm(Auto, glm.fit, K = 10)$delta[1]
}; rm(i)
cv.error.10
```
because of being called as 2nd bias-corrected ver, maybe Trimmed Mean?

---

### 4. Bootstrap

##### parameter accuracy estimation
```{r include = F}
alpha.fn = function(data, index) {
  X = data$X[index]
  Y = data$Y[index]
  return((var(Y) - cov(X, Y))/(var(X) + var(Y) - 2*cov(X, Y)))
}
```

example
```{r}
alpha.fn(Portfolio, 1:100)
```

```{r}
## set.seed(1)
alpha.fn(Portfolio, sample(100, 100, replace = T))
boot(Portfolio, alpha.fn, R = 1000)
```

##### (Linear) model accuracy estimation
```{r}
boot.fn = function(data, index) return(coef(lm(mpg ~ horsepower, data = data, subset = index)))
boot.fn(Auto, 1:392)
```

```{r}
## set.seed(1)
boot.fn(Auto, sample(392, 392, replace = T))
boot.fn(Auto, sample(392, 392, replace = T))
```

```{r}
boot(Auto, boot.fn, 1000)
summary(lm(mpg ~ horsepower))$coef
```

model fix
```{r include = F}
boot.fn = function(data, index) coefficients(lm(mpg ~ horsepower + I(horsepower^2), data = data, subset = index))
```

```{r}
## set.seed(1)
boot(Auto, boot.fn, 1000)
summary(lm(mpg ~ horsepower + I(horsepower^2)))$coef
```
